【裁判字號】    90,簡上,112
【裁判日期】    900928
【裁判案由】    竊盜
【裁判全文】
臺灣高雄地方法院刑事判決                          九十年度簡上字第一一二號
    公  訴  人  臺灣高雄地方法院檢察署檢察官
    被      告  乙○○
右列上訴人因竊盜案件，不服本院鳳山簡易庭九十年度鳳簡字第二二一號中華民國九
十年五月二日第一審判決（聲請簡易判決處刑案號九十年度偵字第二０三三號），提
起上訴，本院判決如左：
    主  文
上訴駁回。
乙○○緩刑貳年。
    事  實
一、乙○○為圖以蜜蜂為媒介替所種植之果樹傳播花粉，竟意圖為自己不法之所有，
    於民國九十年一月十一日晚間七時許，前往朱信次位於高雄縣阿蓮鄉○○村○○
    路一七三巷之果園內，竊取甲○○置於朱某果園中（價值新台幣一萬元）之養蜂
    箱三箱，得手後將之藏放於其位於在高雄縣阿蓮鄉○○村○○路五之六號果園內
    。嗣九十年一月十四日下午一時許，為甲○○察覺報警查獲。
二、案經高雄縣警察局湖內分局報告台灣高雄地方法院檢察署檢察官聲請簡易判決處
    刑。
    理  由
一、右揭犯罪事實，迭據被告乙○○於警、偵訊及本院審理時供承不諱，核與證人甲
    ○○、證人即警員丙○○證述情節相符，且有贓物認領保管收據一紙在卷可稽，
    本件事證明確，被告竊盜犯行洵堪認定。
二、核被告所為，係犯刑法第三百二十條第一項竊盜罪。爰審酌被告行竊目的在藉蜜
    蜂傳授花粉增加水果產量之情及其犯罪之方法、手段、犯罪後坦認犯行態度良好
    等一切情狀，因認原審適用刑法第三百二十條第一項、第四十一條第一項（漏載
    第二條第一項前段），罰金罰鍰提高標準條例第一條前段，第二條，以簡易判決
    量處被告拘役五十日，如易科罰金，以三百元折算一日，其認事用法均無違誤，
    量刑亦稱妥適。上訴意旨雖指認被告係於九十年一月十一日晚間七時許之夜間侵
    入住宅竊盜，應構成刑法第三百二十一條第一項第一款之加重竊盜罪，然查：本
    案發生之地點為果園並非住宅，夜間亦無人居住，有道路可以直接進入等事實，
    業經告訴人於本院審理時供陳甚詳，並有證人丙○○所提供之現場相片二紙可憑
    ，是被告所為顯與刑法第三百二十一條第一項第一款之加重竊盜罪之要件有間。
    從而，上訴意旨對原判決此部分之指摘即無理由，應予駁回。末查，被告前未曾
    受有期徒刑以上刑之宣告，並無犯罪前科紀錄，有台灣高等法院被告全國前案紀
    錄表可按，足見其素行尚佳，且犯後業與告訴人達成和解，獲得告訴人之諒解，
    有和解書一紙在卷足憑，其因一時失慮，偶罹刑典，經此偵審程序及刑之宣告後
    ，應知警悟而無再犯之虞，本院綜核各情，認前開對其宣告之刑，以暫不執行為
    適當，爰併宣告緩刑二年，以勵自新。
三、中華民國刑法第四十一條業經立法院於九十年一月四日修正，總統於同月十日公
    布，自該月十二日起施行，雖被告所犯之竊盜罪為最重本刑五年以下有期徒刑之
    罪，依其行為時（九十年一月十一日）即修正前刑法第四十一條之規定，所宣告
    之刑不得易科罰金，然因其行為後刑法第四十一條第一項修正為：「犯最重本刑
    為五年以下有期徒刑以下之刑之罪，而受六月以下有期徒刑或拘役之宣告，因身
    體、教育、職業或家庭之關係，執行顯有困難者，得以一元以上三元以下折算一
    日，易科罰金。但確因不執行所宣告之刑，難收矯正之效，或難以維持法秩序者
    ，不在此限。」，依刑法第二條第一項前段之規定，應適用修正後之刑法第四十
    一條第一項，所宣告之刑得易科罰金，應予補充說明。
據上論斷，應依刑事訴訟法第四百五十五條之一第一項、第三項、第三百六十八條，
刑法第七十四條第一款，判決如主文。
中      華      民      國    九十      年      九      月    二十八    日
                                  臺灣高雄地方法院刑事第二庭
                                      審判長法  官  黃三友
                                            法  官  廖建瑜
                                            法  官  卓立婷
右正本證明與原本無異。
不得上訴。
                                            書記官    陳家宏
中    華    民    國      九十      年      十      月      二      日


司法院資訊處製作；財團法人民間司法改革基金會備份。
